【裁判字號】    96,訴,5250
【裁判日期】    970128
【裁判案由】    毒品危害防制條例
【裁判全文】
臺灣高雄地方法院刑事判決              96年度訴字第5250號
公  訴  人  臺灣高雄地方法院檢察署檢察官
被      告  乙○○
上列被告因毒品危害防制條例案件，經檢察官提起公訴（96年度
毒偵字第9533號），嗣因被告就被訴事實為有罪之陳述，經合議
庭裁定由受命法官獨任適用簡式審判程序審理，本院判決如下：
    主  文
乙○○施用第一級毒品，累犯，處有期徒刑捌月。
    事  實
一、乙○○前因施用毒品案件，送觀察、勒戒後因無繼續施用毒
    品傾向，於民國89年8 月15日，經臺灣高雄地方法院檢察署
    檢察官以89年度毒偵字第5356號為不起訴處分確定。嗣又二
    犯施用毒品案件，經臺灣高雄地方法院檢察署檢察官以90年
    度毒偵字第897 號偵辦，於送觀察、勒戒後，認有繼續施用
    毒品傾向，即聲請送強制戒治並提起公訴，強制戒治部分，
    因無繼續戒治之必要，經本院裁定停止戒治後，於90年8 月
    21日出所，91年3 月28日期滿未經撤銷而執行完畢。復於強
    制戒治執行完畢後5 年內即94年1 月1 日起至同年9 月26日
    間因連續施用第一級毒品及第二級毒品案件，經本院以94年
    度訴字第3988號判處有期徒刑1 年2 月確定，並與本院另案
    95 年 度訴字第1249號判處有期徒刑7 月確定部分接續執行
    有期徒刑，嗣就本院95年度訴字第1249號判處有期徒刑7 月
    部分減刑為有期徒刑3 月15日後，甫於96年7 月16日執行完
    畢出監。詎其仍不知悔改，又基於施用第一級毒品海洛因之
    犯意，於96年9 月27日上午10時許，在其位於高雄市○○區
    ○○里○○街164 巷37號，以將海洛因摻入香煙方式施用第
    一級毒品海洛因。嗣於同日15時許，為警攔檢並經其同意採
    尿，驗尿結果呈嗎啡陽性反應。
二、案經高雄縣政府警察局仁武分局報告臺灣高雄地方法院檢察
    署檢察官偵查起訴。
    理  由
一、按本件被告所犯係死刑、無期徒刑、最輕本刑為3 年以上有
    期徒刑以外之罪，其於準備程序就前揭被訴事實為有罪之陳
    述，經受命法官告知簡式審判程序之旨，並聽取其與公訴人
    之意見後，合議庭認無不得或不宜改依簡式審判程序進行之
    情事，依刑事訴訟法第273 條之1 第1 項、第284 條之1 規
    定，裁定本件由受命法官獨任進行簡式審判程序，合先敘明
    。
二、上揭犯罪事實，業據被告於偵查及本院審理中坦承不諱，並
    有高雄縣政府警察局仁武分局九曲派出所偵辦毒品案件尿液
    採證檢驗對照表、臺灣檢驗科技股份有限公司96年10月11日
    出具報告編號為KH2007A0000000號檢驗報告各1 紙在卷可稽
    ，足認被告前揭自白與事實相符，應堪採為被告有罪之證據
    。此外被告前曾接受強制戒治，強制戒治執行完畢即91年3
    月28日之後5 年以內又於94年1 月1 日起至同年9 月26日間
    因施用第一級毒品海洛因及第二級毒品甲基安非他命，經本
    院以94年度訴字第3988號判處有期徒刑1 年2 月確定，有臺
    灣高等法院被告前案紀錄表可資證明，其後不到3 年內被告
    再為本案施用毒品行為，參諸毒品危害防制條例第20條、第
    23 條 之立法理由、最高法院95年5 月9 日第7 次刑事庭會
    議決定及95年度台上字第1071號刑事判決，被告再為本案施
    用毒品犯行，仍屬「再犯」之情形，應予追訴處罰，本案事
    證明確，被告犯行堪以認定。
三、按海洛因為毒品危害防制條例第2 條第2 項第1 款所規定之
    第一級毒品，被告於上開強制戒治執行完畢後，5 年內再於
    94年1 月1 日起至同年9 月26日間施用毒品，其後並即於96
    年9 月27日為本件施用毒品本件施用毒品犯行，如上所述仍
    應依法論罪科刑，核被告所為，係犯毒品危害防制條例第10
    條第1 項之施用第一級毒品罪。其施用第一級毒品前後持有
    毒品之低度行為，為其施用毒品之高度行為所吸收，不另論
    罪。又被告前因施用第一級毒品及第二級毒品案件，經本院
    以94年度訴字第3988號判處有期徒刑1 年2 月確定，並與本
    院另案95年度訴字第1249號判處有期徒刑7 月確定部分接續
    執行有期徒刑，嗣就本院95年度訴字第1249號判處有期徒刑
    7 月部分減刑為有期徒刑3 月15日後，甫於96年7 月15日執
    行完畢，亦有上述臺灣高等法院被告前案紀錄表可資證明，
    其於五年以內再犯本件有期徒刑以上之犯罪，為累犯，應依
    刑法第47條第1 項規定加重其刑。爰審酌被告前因毒品危害
    防制案件，經強制戒治及刑罰之執行後，仍未徹底戒絕毒品
    ，又再次施用毒品，顯見其無戒毒悔改之意，惟念犯後坦承
    犯行，且其施用毒品僅自戕一己之身體健康，尚未對他人造
    成危害等一切情狀，量處如主文所示之刑。
據上論斷，應依刑事訴訟法第273 條之1 第1 項、第284 條之1
、第299 條第1 項前段，毒品危害防制條例第10條第1 項，刑法
第11條前段、第47條第1 項，判決如主文。
本案經檢察官甲○○到庭執行職務。
中    華    民    國    97    年    1     月    28    日
                  刑事第九庭    法  官  黃紀錄
 以上正本證明與原本無異。
如不服本判決應於收受本判決後10日內向本院提出上訴書狀，並
應敘述具體理由，如未敘述上訴理由者，應於上訴期間屆滿後20
日內補提理由書狀於本院（均須按他造當事人之人數附繕本）「
切勿逕送上級法院」。
中    華    民    國    97    年    1     月    28    日
                                書記官  林志衡
附錄法條：
毒品危害防制條例第10條
施用第一級毒品者，處 6 月以上 5 年以下有期徒刑。
施用第二級毒品者，處 3 年以下有期徒刑。


司法院資訊處製作；財團法人民間司法改革基金會備份。
